【裁判字號】    89,易,614
【裁判日期】    890331
【裁判案由】    毒品危害防制條例
【裁判全文】
臺灣板橋地方法院刑事判決                          八十九年度易字第六一四號
    公  訴  人  臺灣板橋地方法院檢察署檢察官
    被      告  甲○○
右列被告因違反毒品危害防制條例案件，經檢察官提起公訴（八十八年度毒偵字第二
一二九號），本院判決如左：
    主  文
甲○○連續施用第二級毒品，累犯，處有期徒刑陸月，如易科罰金，以佰元折算壹
日。
    事  實
一、甲○○有多次違反麻醉藥品管理條例及藥事法前科，其中於民國八十四年間二度
    因違反麻醉藥品管理條例案件，經臺灣士林地方法院各判處有期徒刑七月、八月
    確定，二者合併執行，於八十五年十月八日因縮短刑期假釋出監，再於八十六年
    一月二十三日縮刑期滿執行完畢；又於八十六年間因違反藥事法案件，經同上法
    院判處有期徒刑四月確定，八十八年七月十八日執行完畢。仍不知侮改，前復因
    施用第二級毒品安非他命案件，經本院以八十七年度毒聲字第一０五一號（起訴
    書誤載為第一五六一號）裁定送觀察、勒戒後，有繼續施用毒品之傾向，而由本
    院再以八十七年度毒聲字第一五六一號裁定送強制戒治，嗣執行已滿三個月後，
    無繼續戒治之必要，經本院再以八十八年度毒聲字第一六四０號裁定停止戒治交
    付保護管束，經執行保護管束期滿後，由臺灣板橋地方法院檢察署檢察官於八十
    八年十月十八日以八十八年度戒毒偵字第七五號處分不起訴確定。詎甲○○於五
    年內，又基於概括之犯意，自上開不起訴處分日（不含）後某日（起訴書略載為
    同年十月間某日）起至同年月二十四日止，連續在臺北縣中和市○○路六三七巷
    五十二弄六號四樓其住處內，將第二級毒品安非他命置錫箔紙（施用後已丟棄而
    未扣案）上，點火燒烤後，再吸用所冒出之霧化氣體，以此方式施用安非他命多
    次。嗣於八十八年十月二十五日晚上八時許，經警在臺北縣永和市○○路○段與
    秀安街口查獲（起訴書誤載於八十八年十月二十五日中午十二時許，經警在臺北
    縣中和市○○路一五一巷二號四樓內查獲）。
二、案經臺北縣警察局永和分局報請臺灣板橋地方法院檢察署檢察官偵查起訴。
    理  由
一、右揭事實，業據被告甲○○於本院審理中供承不諱；而被告為警查獲後所採集之
    尿液檢體，經送往臺北縣衛生局以化學薄層層析法、酵素免疫分析法檢驗之結果
    ，確有甲基安非他命陽性反應，有該局八十八年十一月十七日八八北縣衛六字第
    七０三五七號尿液煙毒檢驗成績書在卷可稽；再被告前因施用第二級毒品安非他
    命案件，經本院以八十七年度毒聲字第一０五一號（起訴書誤載為第一五六一號
    ）裁定送觀察、勒戒後，有繼續施用毒品之傾向，而由本院再以八十七年度毒聲
    字第一五六一號裁定送強制戒治，嗣執行已滿三個月後，無繼續戒治之必要，經
    本院再以八十八年度毒聲字第一六四０號裁定停止戒治交付保護管束，經執行保
    護管束期滿後，由臺灣板橋地方法院檢察署檢察官於八十八年十月十八日以八十
    八年度戒毒偵字第七五號處分不起訴確定，此有本院上開裁定三件、該檢察官不
    起訴處分書一件附卷可憑，足認被告於強制戒治期滿後，五年內再犯施用毒品罪
    。罪證明確，被告犯行洵堪認定。
二、按毒品危害防制條例業於八十六年十月三十日經立法院三讀通過，經總統於八十
    七年五月二十日公布施行，自同年月二十二日起生效，該條例已將安非他命列為
    第二級毒品管制，自不得非法製造、運輸、販賣、轉讓、施用或持有，被告違反
    此項規定，施用第二級毒品安非他命之行為，核係觸犯同條例第十條第二項之施
    用第二級毒品罪。又被告持有安非他命之低度行為，應為其施用之高度行為所吸
    收，不另論罪。再被告先後多次施用安非他命之犯行，時間緊接，所犯又係構成
    犯罪要件相同之罪名，顯係基於概括犯意為之，為連續犯，應依刑法第五十六條
    規定以一罪論，並加重其刑。末查：被告有多次違反麻醉藥品管理條例及藥事法
    前科，其中於八十四年間二度因違反麻醉藥品管理條例案件，經臺灣士林地方法
    院各判處有期徒刑七月、八月確定，二者合併執行，於八十五年十月八日因縮短
    刑期假釋出監，再於八十六年一月二十三日縮刑期滿執行完畢；又於八十六年間
    因違反藥事法案件，經同上法院判處有期徒刑四月確定，八十八年七月十八日執
    行完畢，此有臺灣高等法院檢察署刑案紀錄簡覆表在卷可徵，其受有期徒刑之執
    行完畢後，五年以內再犯有期徒刑以上之本罪，為累犯，應依法遞加重其刑。爰
    審酌被告之品行、智識程度、施用安非他命戕害身心、對社會治安可能之危害程
    度甚鉅，及被告有多次違反麻藥品管理條例前科，前復曾一度因施用安非他命經
    送強制戒治期滿經不起訴處分後，猶不思戒解革除惡習，仍一再施用安非他命，
    惡性非輕，惟其施用期間尚短，犯罪後又坦承犯行等一切情狀，量處如主文所示
    之刑，以示懲儆，並諭知易科罰金之折算標準。至被告用以施用毒品之錫箔紙，
    據被告供稱已於施用後丟棄，自無從於本案中諭知沒收銷燬，附此敘明。
據上論斷，應依刑事訴訟法第二百九十九條第一項前段，毒品危害防制條例第十條第
二項，刑法第十一條前段、第五十六條、第四十七條、第四十一條，罰金罰鍰提高標
準條例第二條，判決如主文。
本案經檢察官朱帥俊到庭執行職務。
中      華      民      國      八十九      年     三     月   三十一   日
                                      臺灣板橋地方法院刑事第三庭
                                          法  官  趙  義  德
右正本證明與原本無異。
如不服本判決應於送達後十日內向本院提出上訴狀。
                                          書記官  張  慧  玲
中      華      民      國      八十九      年     四     月     八     日
附錄本案論罪科刑法條全文：
毒品危害防制條例第十條：
施用第一級毒品者，處六月以上五年以下有期徒刑。
施用第二級毒品者，處三年以下有期徒刑。


司法院資訊處製作；財團法人民間司法改革基金會備份。
